# 关于拥有决策制定权利的代理人是否构成控制的问题

提问人：zengfengxia 时间：2014-08-05 10:21:14
请教陈版，代持股是不是属于代理人的一种情况？

回答人：chenyiwei
不能这样理解。合并报表准则中的“代理人”是指代主要责任人行使决策权的人。其作出决策时不一定都要经过主要责任人的首肯，但从其决策权的范围、承担的其他风险、报酬特征等因素综合分析判断为代理人。

提问人：zengfengxia 时间：2014-08-06 09:18:32
谢谢陈版回复，实务中代理人可能存在的情况有哪些例子？

回答人：chenyiwei
资产管理行业内的资产管理人是最典型的。其他如房地产、采矿等行业也可能有涉及。